臺灣高雄地方法院刑事判決　　　　　　　　　　　　九十二年度易字第二三三八號
　　公　訴　人　臺灣高雄地方法院檢察署檢察官
　　被　　　告　乙○○
　　　　　　　　丁○○
　　　　　　　　丙○○
　　右二人共同
　　選任辯護人　謝國允律師
右列被告因竊盜案件，經檢察官提起公訴（九十二年度偵字第一九五五九號、第二一
○五一號），本院判決如左：
    主  文
乙○○共同連續攜帶兇器竊盜，處有期徒刑貳年陸月；扣案之Ｔ型板手、Ｔ型強板手
各壹支，均沒收之。
丁○○共同連續攜帶兇器竊盜，處有期徒刑貳年；扣案之前開Ｔ型強板手壹支，沒收
之。
丙○○無罪。
    事  實
一、乙○○於民國九十二年二、三月間，因共同連續攜帶兇器竊盜案件，經本院以九
    十二年度簡上字第一九二號判處有期徒刑十月，並於同年九月十五日確定（不構
    成累犯）；詎其另行起意，基於意圖為自己不法所有之概括犯意，於附表編號一
    、三所示時、地、方式，均持其所有可供兇器使用之Ｔ型板手一支，連續竊取附
    表編號一、三所示之機車得手後，供己騎用。
二、乙○○復與丁○○承前開加重竊盜之概括犯意聯絡，共組竊車集團，於附表編號
    四至二十七所示時、地、方式，由乙○○、丁○○分持二人共有可供兇器使用之
    Ｔ型強板手一支，連續竊取附表編號四至二十七所示之機車得手，加以拆解組裝
    後轉售牟利；嗣為警循線查獲，並扣得Ｔ型扳手、Ｔ型強扳手、油壓剪、空氣氣
    動扳手、鐵鎚、一字起子、十字起子、Ｙ型套筒板手各一支、Ｔ恤一件、砂輪機
    一部、Ｔ型套筒板手二支、手持式砂輪機、空氣壓縮機各二部。
三、案經高雄市政府警察局左營分局、苓雅分局報請臺灣高雄地方法院檢察署檢察官
    偵查起訴。
    理  由
壹、有罪部分：
一、本案業經公訴人於九十三年二月二十五日審判期日更正起訴範圍，認依據被告陳
    述及卷內證據，起訴書附表編號二部分並無證據足認係被告乙○○所為，而減縮
    該部分之犯罪事實，茲以上述更正後之事實為本院審理範圍，核先敘明。
二、訊據被告乙○○、丁○○對於右揭犯罪事實，於警詢、偵查及本院訊問時均坦承
    不諱，核與證人蔡佳蓉、沈家彰、附表編號一、三至二十七所示被害人指訴之情
    節皆相符，並有如附表編號一、三至二十七所示之贓物認領保管收據，贓車、工
    具及現場照片共三十六幀、扣案之Ｔ型扳手、Ｔ型強扳手等工具可証，足認被告
    乙○○、丁○○之自白皆與事實相符，可信為真實；從而，本案罪證明確，被告
    乙○○、丁○○共同連續攜帶兇器竊盜之犯行均堪以認定。
三、按Ｔ型扳手、Ｔ型強扳手，客觀上均足以危害人之生命、身體，係屬兇器，被告
    乙○○、丁○○分持Ｔ型扳手、Ｔ型強扳手竊取如附表編號一、三至二十七之機
    車，核其等所為，均係犯刑法第三百二十一條第一項第三款之攜帶兇器竊盜罪；
    被告二人就附表編號四至二十七犯行間，有犯意聯絡及行為分擔，為共同正犯；
    被告乙○○所為如附表編號一、三至二十七之竊車行為，及被告丁○○所為如附
    表編號四至二十七之竊車行為，均時間緊接，所犯罪名相同，顯係基於概括犯意
    為之，皆為連續犯，應從一重論處，並依法加重其刑。爰審酌被告乙○○、丁○○皆年輕力壯，不思以己力賺取財物，竟貪圖不法利益而犯本案，且乙○○甫因
    共同連續攜帶兇器竊盜案件，經本院以九十二年度簡上字第一九二號判處有期徒
    刑十月確定，猶不思自新；然被告二人犯後均坦承犯行，態度良好，及其等犯罪
    分工、手段、目的、次數、所得等一切情狀，分別量處如主文所示之刑，以示懲
    儆。扣案之Ｔ型板手一支係被告乙○○所有，另Ｔ型強板手一支係被告二人所共
    有，且均為被告二人犯本案所用之物，業據其等陳明在卷，爰分別依刑法第三十
    八條第一項第二款規定宣告沒收之。至於扣案之油壓剪、空氣氣動扳手、鐵鎚、
    一字起子、十字起子、Ｙ型套筒板手各一支、Ｔ恤一件、砂輪機一部、Ｔ型套筒
    板手二支、手持式砂輪機、空氣壓縮機各二部，雖分別為被告乙○○、丁○○所
    有，或二人所共有，惟均與本案竊車犯行無直接關係，爰不予宣告沒收。
貳、無罪部分：
一、公訴意旨另以：被告丙○○與乙○○、丁○○基於意圖為自己不法所有之概括犯
    意聯絡，共組竊車集團，於附表編號四至二十七所列時、地，以附表編號四至二
    十七所列方式，由乙○○、藍元隆分持可供兇器用之Ｔ型強板手一支，連續竊得
    如附表編號四至二十七所示宋莉芬等人之機車，再交由丙○○予以拆解組裝後轉
    售牟利，因認被告丙○○涉犯刑法第二十八條、第三百二十一條第一項第三款之
    共同攜帶兇器竊盜罪嫌云云。
二、按犯罪事實應依證據認定之，無證據不得推定其犯罪事實；又不能證明被告犯罪
    者，應諭知無罪之判決，刑事訴訟法第一百五十四條、第三百零一條第一項分別
    定有明文。再者，認定不利於被告之事實，須依積極證據，苟積極證據不足為不
    利於被告事實之認定時，即應為有利於被告之認定，更不必有何有利之證據；另
    刑法上之共同正犯，以有意思之聯絡，行為之分擔為要件，最高法院三十年度上
    字第八一六號、十八年上字第六七三號判例可資參照。
三、本案公訴人認被告丙○○涉有共同攜帶兇器竊盜罪嫌，係以乙○○、丁○○之供
    述、被告丙○○自承拆解乙○○、丁○○竊得之贓車，並有如附表編號四至二十
    七所示之贓物認領保管收據、拆解機車工具扣案為其論據。訊據被告丙○○自始
    即堅詞否認有何共同連續攜帶兇器竊盜之犯行，辯稱：並未與乙○○、丁○○二
    人共謀或下手竊車，我只有單純幫忙拆解機車等語。經查：
  (一)公訴人雖引用九十二年十月十七日同案被告乙○○、丁○○於偵查時均供述與盧
    昆章共組竊車集團之筆錄記載（偵二卷第三頁反面、第四頁），及被告盧昆章自
    承有為拆解機車之行為，並有如附表編號四至二十七所示之贓物認領保管收據等
    ，而認被告盧昆章與乙○○、丁○○間，係有犯意聯絡及行為分擔；然經本院於
    審判期日當庭勘驗高雄地方法院檢察署九十二年十月十七日偵查錄音帶，結果為
    ：乙○○對於檢察官詢問「是否與丁○○、丙○○一起組機車竊盜集團，將偷來
    的機車拆解借屍還魂？」雖回答「是的」；然丁○○對於同一問題卻未作答乙節
    ，有本院九十三年二月二十五日審判筆錄一紙可憑（該筆錄第十九頁），足見前
    揭偵查筆錄之記載與事實已有未合；且乙○○於九十二年十二月二十四日準備程
    序時稱：九十二年十月十七日檢察官訊問時回答「是的」，只是針對是否有偷車
    部分而作回答等語（該筆錄第八頁），核與乙○○、丁○○於審判期日時結証稱
    ：丁○○生意失敗後，二人即共謀偷車拆解出售，所有機車都是二人分別下手竊
    取，平分利潤的，盧昆章則未與二人共同謀議、亦未曾參與竊車、出售，他只是
    單純受僱拆解機車，只有在忙不過來時，才會請盧昆章過來幫忙，並按件計酬，
    當初未言明所拆解的是贓車等語，及被告盧昆章供稱：我沒有共謀或下手竊取機
    車，也沒有一同分贓等語均相符；參以乙○○、丁○○自始即坦承係二人相互謀
    議竊車牟利，且二人對於被告盧昆章被訴共同連續攜帶兇器竊盜一案，亦無利害
    關係，衡情並無單獨維護盧昆章之理，益徵乙○○、丁○○上開所述係屬真實，
    堪予採信。
  (二)按意圖為自己或第三人不法之所有，而竊取他人之動產者，為竊盜罪，刑法第三
    百二十條定有明文；本案被告盧昆章雖自承有為拆解機車之行為，並有工具一批
    扣案可証；惟單純拆解機車之行為，與竊盜罪之構成要件仍屬有間；再者，被告
    盧昆章對於乙○○、丁○○之竊車行為，既無事前聯絡、相互利用他人行為之意
    思，又無分擔實施、事後共同分享利益之行為，均已如前述，即無從證明被告盧
    昆章係乙○○、丁○○前開竊車案件之共犯。
四、綜上所述，公訴人所指之前揭証據，既不足以證明被告盧昆章之犯行，均已如前
    述，復經本院調查亦無其他證據足認其有何共同攜帶兇器竊盜之犯行，揆諸首揭
    法條及判例意旨，應諭知被告盧昆章無罪之判決。
據上論斷，應依刑事訴訟法第二百九十九條第一項前段、第三百零一條，刑法第二十
八條、第五十六條、第三百二十一條第一項第三款、第三十八條第一項第二款，判決
如主文。
本案經檢察官甲○○到庭執行職務。
中      華      民      國     九十三     年      三      月     十     日
                                  臺灣高雄地方法院刑事第十五庭
                                  審判長  法  官    張維君
                                          法  官    伍逸康
                                          法  官    洪珮婷
右正本證明與原本無異。
如不服本判決，應於判決送達後十日內，向本院提出上訴狀。
                                          書記官    于耀文
中    華    民    國      九十三      年      三        月      十      日
